最  高  行  政  法  院  裁  定
                                     100年度裁字第2206號
上  訴  人  鎮裕貿易股份有限公司
代  表  人  柯博文
被 上訴 人  經濟部智慧財產局
代  表  人  王美花
上列當事人間商標註冊事件，上訴人對於中華民國100年5月12日
智慧財產法院99年度行商訴字第239號判決，提起上訴，本院裁
定如下：
    主  文
上訴駁回。
上訴審訴訟費用由上訴人負擔。
    理  由
一、按依智慧財產案件審理法第32條規定提起上訴者，除法律有
    特別規定外，依同法第1條規定，應適用行政訴訟法關於上
    訴審程序相關規定。次按，對於高等行政法院判決之上訴，
    非以其違背法令為理由，不得為之，行政訴訟法第242條定
    有明文。依同法第243條第1項規定，判決不適用法規或適用
    不當者，為違背法令；而判決有同條第2項所列各款情形之
    一者，為當然違背法令。是當事人對於智慧財產法院判決上
    訴，如依行政訴訟法第243條第1項規定，以智慧財產法院判
    決有不適用法規或適用不當為理由時，其上訴狀或理由書應
    有具體之指摘，並揭示該法規之條項或其內容；若係成文法
    以外之法則，應揭示該法則之旨趣，倘為司法院解釋或本院
    之判例，則應揭示該判解之字號或其內容。如以行政訴訟法
    第243條第2項所列各款情形為理由時，其上訴狀或理由書，
    應揭示合於該條項各款之事實。上訴狀或理由書如未依此項
    方法表明者，即難認為已對智慧財產法院判決之如何違背法
    令有具體之指摘，其上訴自難認為合法。
二、上訴人前於民國97年4月15日以「路馳揚及圖F-1 RUCHYA」
    商標（下稱系爭商標），指定使用於商標法施行細則第13條
    所定修正前商品及服務分類表第4類之「皮革保護油；工業
    用油及油脂；潤滑油；機油；黑油；黃油；齒輪油；去漬油
    ；皮帶用油；化油器清潔油；引擎清潔油；氣體燃料；液體
    燃料；固體燃料；蠟燭；蠟蕊；吸收、濕潤、凝聚灰塵製劑
    。」商品，向被上訴人申請註冊。經被上訴人審查認系爭商
    標與據以核駁之註冊第1307291號商標「F1 FORMULA 1 LOGO
    」（下稱據以核駁商標）構成近似，復指定使用於同一或類
    似之商品，有致相關消費者混淆誤認之虞，系爭商標有違商
    標法第23條第1項第13款本文規定，應不准註冊，以99年7月
    9日商標核駁第324620號審定書為核駁之處分。上訴人不服
    ，循序提起行政訴訟，經原審法院判決駁回。
三、本件上訴人對於原判決上訴，主張：被上訴人將系爭商標任
    意分割成中文「路馳揚」、外文「RUCHYA」、「F-1」、「
    擬人化狗圖」及「輪胎形狀圖」後，再將輪胎形狀內之外文
    「F-1」單獨與據以核駁商標相比對，顯為不當之審查，違
    背被上訴人所頒之「混淆誤認之虞」審查基準之規定。又系
    爭商標之圖樣中，中文字樣「路馳揚」之比例大於「擬人化
    狗圖」、「RUCHYA F-1及輪胎形狀圖」，可知該申請案商標
    之主要部分明顯在於該中文部分「路馳揚」；再系爭商標圖
    樣中之「F-1」係為「Formosa NO.1」之簡稱，與據以核駁
    商標於整體設計及構圖意匠上截然不同，設計理念亦全然不
    同，顯見，二者於外觀上係屬完全不相似之商標圖樣，且於
    視覺上系爭商標圖樣係屬較據以核駁商標顯著。且上訴人另
    一註冊第1164295號商標，均經被上訴人及行政法院認定與
    據以異議商標之「FORMULA 1」等，非屬構成近似之商標。
    上訴人所提臺灣全省性之「商標使用調查報告表」，受訪者
    均認系爭商標與據以核駁商標不會構成近似或混淆之虞，原
    審認上開商標使用調查報告表不具證據力，對上訴人顯然不
    公。另上訴人亦搜尋各行業中實際使用「F-1」之圖樣者，
    比比皆是，足證以「F1」等字樣作為商標申請乃十分普遍；
    更有甚者，比據以核駁商標更早使用「F-1」字樣之商標權
    人(註冊第528323號，艾富萬F1)，二者更同時指定使用於第
    04類之商品上或其他類別，至今併存，並無使消費者產生混
    淆誤認之虞之情形發生，且據以核駁商標申請當時，被上訴
    人更無認為二者間有相同近似之形，足證被上訴人亦認定該
    「F1」字樣若經過設計，且足致使消費者辨別者，二者是可
    同時併存。故被上訴人未將上訴人所呈之證據予以審酌，前
    後認定明顯與法不符，顯有疏漏及違背法令，依法當予撤銷
    對上訴人不利之判決等語，雖以該判決違背法令為由，惟核
    其上訴理由，係就原審取捨證據、認定事實之職權行使，指
    摘其為不當，並就原審已論斷者，泛言未論斷，或就原審所
    為論斷，泛言其論斷矛盾，而非具體表明合於不適用法規、
    適用法規不當、或行政訴訟法第243條第2項所列各款之情形
    ，難認對該判決之如何違背法令已有具體之指摘。依首開規
    定及說明，應認其上訴為不合法。
四、據上論結，本件上訴為不合法。依智慧財產案件審理法第1
    條、行政訴訟法第249條第1項前段、第104條、民事訴訟法
    第95條、第78條，裁定如主文。
中    華    民    國    100   年    9     月    8     日
                    最高行政法院第七庭
                        審判長法官  蔡  進  田
                              法官  吳  東  都
                              法官  陳  金  圍
                              法官  江  幸  垠
                              法官  蕭  惠  芳

以  上  正  本  證  明  與  原  本  無  異
中    華    民    國    100   年    9     月    9     日
                              書記官  邱  彰  德